【裁判字號】    95,裁,2280
【裁判日期】    951019
【裁判案由】    綜合所得稅
【裁判全文】
最  高  行  政  法  院  裁  定
                                     95年度裁字第02280號
上  訴  人  乙○○
被 上訴 人  財政部臺北市國稅局
代  表  人  甲○○
上列當事人間因綜合所得稅事件，上訴人對於中華民國94年7月
21日臺北高等行政法院94年度簡字第302號判決，提起上訴，本
院裁定如下：
    主  文
上訴駁回。
上訴審訴訟費用由上訴人負擔。
    理  由
一、按對於高等行政法院判決之上訴，非以其違背法令為理由，
    不得為之，行政訴訟法第242條定有明文。是違背法令係當
    事人提起上訴之理由，依同法第244條第1項第4款規定，應
    於上訴狀表明之。所稱表明上訴理由，指表明原判決所違背
    之法令及其具體內容暨依訴訟資料合於該違背法令之具體事
    實。上訴狀內若未具體說明原判決違背何項法令、不適用或
    如何適用不當之具體情事，即非已表明原判決違背法令，其
    上訴難謂合法。
二、本件上訴人90年度綜合所得稅結算申報，被上訴人初查以上
    訴人短、漏報其本人、配偶薪資及利息所得共計新臺幣（下
    同）350,794元，乃將之歸併上訴人當年度綜合所得，核定
    應補稅額76,465元，並依所得稅法第110條第1項之規定，裁
    處0.2倍罰鍰10,500元。上訴人就罰鍰部分申請復查，嗣因
    上訴人另申請更正，經被上訴人所屬士林稽徵所更正漏報所
    得額為317,427元，上訴人復查決定乃重新計算所漏稅額為
    45,926元，變更罰鍰為9,100元，核減罰鍰1,400元。上訴人
    仍不服，循序提起行政訴訟，為原審法院94年度簡字第302
    號判決駁回，遂提起上訴。
三、上訴意旨略謂：上訴人未收到扣繳憑單，有關收入之唯一證
    據–存摺，亦於天災中毀損遺失。上訴人曾請給付該收入之
    公司提供相關資訊，以利向原銀行申請補發，但公司停止營
    業，無人可處理。而上訴人電洽被上訴人所屬士林稽徵所人
    員「未收到及遺失扣繳憑單應如何處理」，答稱：「先就有
    憑證者據實申報，以免逾時受更重之處罰」，上訴人遵其指
    示申報，被上訴人竟以上訴人縱非故意，仍難卸免其過失責
    任。惟被上訴人可以計算錯誤，但納稅義務人只要「縱非故
    意」，亦須負過失漏報責任，雙方待遇有天壤之別。國家法
    令針對非屬蓄意之初犯者，當以警告等方式從輕發落等語，
    核係就原審依職權調查、證據取捨之事實認定等指摘為不當
    ，難認對原判決如何違背法令已有具體之指摘，依首揭說明
    ，其上訴為不合法，應予駁回。又簡易訴訟當事人上訴，應
    表明所涉法律見解具原則性情事，經本院許可後，其上訴始
    為合法。如未表明，經命補正後，仍未補正，即應裁定駁回
    其上訴。本件為簡易訴訟，上訴人未表明有何法律見解涉及
    原則性，惟如前所述，上訴人之上訴未具體表明上訴理由，
    其上訴為不合法，應逕行駁回，自無庸命上訴人補正本件有
    無所涉法律見解具原則性情事，併此敘明。
四、依行政訴訟法第249條第1項前段、第104條、民事訴訟法第
    95條、第78條，裁定如主文。
中    華    民    國    95    年    10    月    19    日
                  第四庭審判長法  官  高  啟  燦
                              法  官  林  茂  權
                              法  官  黃  璽  君
                              法  官  楊  惠  欽
                              法  官  林  樹  埔
以  上  正  本  證  明  與  原  本  無  異
中    華    民    國    95    年    10    月    20    日
                              書記官  邱  彰  德


司法院資訊處製作；財團法人民間司法改革基金會備份。
